# 非金融企业从银行购入非现资产（贷款）的账务处理. 目录目录142 、非金融企业从银行购入非现资产（贷款）的账务处理

提问人：空阔 时间：2019-01-10 12:12:18
请教各位前辈，我司是非金融企业，尚未适用新准则，今年从银行购买了一部分贷款，作为可供核算，持续计量的时候，仍然按照滚动模型，按照五级分类来核算拨备，作为公允价值变动吗？贷款到期，收回的金额和账面的差额作为投资收益？贷款的利息收入正常作为利息收入核算吗？

回答人：chenyiwei
购入的是否为不良资产（如逾期贷款）？如果是，则按实际收购价格确认为可供出售金融资产，实际收回款项时先冲减该资产的成本，冲减为零后继续收到的款项确认为投资收益。期末对尚未收回的资产账面价值进行减值测试和计提减值准备。